【裁判字號】    98,交聲,1570
【裁判日期】    990129
【裁判案由】    聲明異議
【裁判全文】
臺灣臺南地方法院交通事件裁定    98年度交聲字第1570號
移送機關    交通部公路總局嘉義區監理所麻豆監理站
異議人即
受處分人    甲○○
上列受處分人因違反道路交通管理處罰條例案件，對於交通部公
路總局嘉義區監理所麻豆監理站民國98年11月30日所為之裁決處
分（處分案號：麻監裁罰字第裁75-M00000000號），聲明異議，
本院裁定如下：
    主  文
異議駁回。
    理  由
一、原處分意旨略以：異議人即受處分人甲○○（下稱異議人）
    駕駛牌照號碼TB-5396號自用一般小客車，於民國（下同）
    98年10月13日16時56分，在台1線與永康市○○路之交岔路
    口，因駕車行經有燈光號誌之交岔路口闖紅燈，及違反處罰
    條例之行為，不聽勤務人員制止等違規行為，遭警逕行製單
    舉發，嗣經交通部公路總局嘉義區監理所台麻豆監理站（下
    稱移送機關）依道路交通管理處罰條例第53條第1項、第60
    條第1項、第63條第1項第1款、第3款（原裁決書漏載第1款
    、第3款）及違反道路交通管理事件統一裁罰基準表等規定
    ，合計裁處罰鍰新台幣5,700元，並記違規點數4點。
二、本件聲明異議意旨略以：異議人沒有闖紅燈，且沒有不聽勤
    務人員制止，警員鳴笛之後，異議人有在前方100公尺處停
    車，剛好被一輛休旅車擋住，致值勤員警未看見異議人有為
    停車之動作，為此聲明異議等語。
三、按汽車駕駛人，行經有燈光號誌管制之交岔路口闖紅燈者，
    處以新臺幣1,800元以上5,400元以下罰鍰，並計違規點數3
    點；按汽車駕駛人，駕駛汽車有違反本條例之行為，經交通
    勤務警察或依法令執行交通稽查任務人員制止時，不聽制止
    或拒絕停車接受稽查而逃逸者，除按各該條規定處罰外，處
    新臺幣3,000元以上6,000元以下罰鍰，並記違規點數1點；
    道路交通管理條例第53條第1項、第60條第1項及第63條第1
    項第1款、第3款分別定有明文。
四、經查：
  (一)異議人遭警舉發，於上開時、地，駕駛牌照號碼TB-5396號
    自用一般小客車，在台1線與永康市○○路之交岔路口有駕
    車行經有燈光號誌之交岔路口闖紅燈，及違反處罰條例之行
    為，不聽勤務人員制止等違規事實，有台南縣警察局98年10
    月13日南縣警交字第M00000000號舉發違反道路交通管理事
    件通知單及台南縣警察局99年1月8日南縣警交字第099000
    0006號函檢附舉發過程之錄影光碟1片附卷可參。
  (二)異議人雖辯稱並無闖紅燈之違規行為，且當時有停車云云，
    然經本院勘驗上開舉發過程之錄影光碟，勘驗結果為：『於
    光碟2秒時，交通號誌已經是紅燈；光碟20秒時，違規自小
    客車由後方緩緩駛至路口，通過停止線並闖越紅燈；光碟34
    秒時，經過員警身邊：光碟40秒時，員警多次吹哨，惟該車
    輛仍未停車繼續加速前行，直到光碟52秒時消失在畫面，可
    以清楚看見該違規車輛之車牌號碼為TB-5396號。』由上開
    勘驗結果可知，異議人確實於紅燈情況下駕車通過交岔路口
    ，並在值勤員警吹哨音要求停車之情況下，仍拒絕停車接受
    稽查而逃逸，因此，異議人前開所辯，實不足採。從而，異
    議人之上述違規事實，應堪認定。
五、綜上所述，異議人於前揭時、地有闖紅燈及違反道路交通管
    理處罰條例之行為，不聽勤務人員制止等違規行為，應堪認
    定。則移送機關據以援引道路交通管理處罰條例第53條第1
    項、第60條第1項、第63條第1項第1款、第3款及違反道路交
    通管理事件統一裁罰基準表等規定，合計裁處異議人罰鍰5,
    700元，並記違規點數4點，核無違誤或不當，本件異議為無
    理由，應予駁回。
六、據上論斷，應依道路交通管理處罰條例第87條第2項、道路
    交通案件處理辦法第19條，裁定如主文。
中    華    民    國    99    年    1     月    29    日
                     交通法庭   法  官   陳淑勤
以上正本證明與原本無異。
如不服本裁定，應於送達後5日內，向本院提出抗告狀。
                                書記官   謝國欽
中    華    民    國    99    年    1     月    30    日


司法院資訊處製作；財團法人民間司法改革基金會備份。
